最　高　行　政　法　院　裁　定
                                      100年度裁字第246號
上  訴  人　屏東縣麟洛鄉果菜運銷合作社
代　表　人　陳進興
訴訟代理人　陳修君　律師
          　潘正芬　律師
被 上訴 人　財政部臺灣省南區國稅局
代　表　人　許春安
上列當事人間營利事業所得稅事件，上訴人對於中華民國99年10
月14日高雄高等行政法院99年度訴字第340號判決，提起上訴，
本院裁定如下：
　　主  文
上訴駁回。
上訴審訴訟費用由上訴人負擔。
　　理  由
一、按對於高等行政法院判決之上訴，非以其違背法令為理由，
    不得為之，行政訴訟法第242條定有明文。依同法第243條第
    1項規定，判決不適用法規或適用不當者，為違背法令；而
    判決有同條第2項所列各款情形之一者，為當然違背法令。
    是當事人對於高等行政法院判決上訴，如依行政訴訟法第24
    3條第1項規定，以高等行政法院判決有不適用法規或適用不
    當為理由時，其上訴狀或理由書應有具體之指摘，並揭示該
    法規之條項或其內容；若係成文法以外之法則，應揭示該法
    則之旨趣，倘為司法院解釋或本院之判例，則應揭示該判解
    之字號或其內容。如以行政訴訟法第243條第2項所列各款情
    形為理由時，其上訴狀或理由書，應揭示合於該條項各款之
    事實。上訴狀或理由書如未依此項方法表明者，即難認為已
    對高等行政法院判決之違背法令有具體之指摘，其上訴自難
    認為合法。
二、上訴人民國86、87、88及89年度營利事業所得稅結算申報，
    分別列報營業收入淨額新臺幣（下同）9,117,643元、12,92
    3,450元、9,914,096元及9,492,402元。嗣經人檢舉，由法
    務部調查局屏東縣調查站（下稱屏東縣調查站）查獲，其收
    取市場管理費86年度16,526,431元、87年度14,065,310元、
    88年度13,801,134元及89年度16,421,796元，未依規定開立
    統一發票，經被上訴人依屏東縣稅捐稽徵處(現更名為屏東
    縣政府稅務局，下稱屏東縣稅務局)通報資料查核違章屬實
    ，乃按市場管理業同業利潤標準淨利率6%，核定營業淨利，
    除補徵稅額外，並按所漏稅額處以1倍之罰鍰，分別為86年
    度247,800元、87年度210,900元、88年度207,000元及89年
    度246,300元（均計至百元止）。又上訴人87年度未分配盈
    餘申報，列報結算申報自行依法調整後課稅所得額652,865
    元，嗣經人檢舉，由屏東縣調查站查獲，其87年收取市場管
    理費14,065,310元，未依規定開立統一發票，經被上訴人依
    屏東縣稅務局通報資料查核違章屬實，並據以核定課稅所得
    額1,326,659元，核定87年度未分配盈餘971,412元，應加徵
    10%營利事業所得稅97,141元。上訴人對86至89年度營利事
    業所得稅之本稅、罰鍰及87年度未分配盈餘核定、加徵均不
    服(共3個處分)，申請復查，均未獲變更；循序爭訟，經高
    雄高等行政法院99年度訴字第340號判決駁回；遂對之提起
    上訴。
三、本件上訴人對於高等行政法院判決上訴，主張：上訴人86至
    89年度稅捐債務及罰鍰已逾越徵收期間，依法未徵收部分不
    得再行徵收，且上訴人已於調查基準日之前分別向有權處理
    調查機關申請更正營利事業所得稅申報並補繳稅款，應為稅
    捐稽徵法第48條之1第1項規定情形，應免予處罰。況上訴人
    係主動申請更正營業收入等並補繳稅款，縱應受處分，原罰
    鍰額度為所漏稅額1倍亦屬過高。洗錢防制法第2條、第3條
    規定，未見有違反稅捐稽徵法或所得稅法相關犯罪－且上訴
    人漏報稅額亦未達重大經濟犯罪之下限，法務部調查局所屬
    屏東縣調查站對本件並非稅捐稽徵法第48條之1的有權處理
    機關，原審法院未依行為時稅捐稽徵法第23條第1項、第35
    條第4項、第48條之1第1項、國民涉嫌重大經濟犯罪重大刑
    事案件或有犯罪習慣不予許可或禁止入出國認定標準、洗錢
    防制法及財政部台財稅字第098000584140號令等規定，撤銷
    訴願決定及原處分，顯有判決不適用法令及適用不當之違法
    等語，雖以該判決違背法令為由，惟核其上訴理由，係就原
    審取捨證據、認定事實之職權行使，指摘其為不當，並就原
    審已論斷者，泛言未論斷，或就原審所為論斷，泛言其論斷
    矛盾，而非具體說明其有何不適用法規或適用法規不當之情
    形，並揭示該法規之條項或其內容，及合於行政訴訟法第24
    3條第2項所列各款之事實，難認對該判決之如何違背法令已
    有具體之指摘。依首開規定及說明，應認其上訴為不合法。
三、據上論結，本件上訴為不合法。依行政訴訟法第249條第1項
    前段、第104條、民事訴訟法第95條、第78條，裁定如主文
    。
中　　華　　民　　國　　100　 年　　1　　 月　　27　　日
                    最高行政法院第二庭
                        審判長法官　高　啟　燦
                              法官　黃　合　文
                              法官　鄭　忠　仁
                              法官　劉　介　中
                              法官　陳　鴻　斌

以  上  正  本  證  明  與  原  本  無  異
中　　華　　民　　國　　100　 年　　1　　 月　　27　　日
　　　　　　　　　　　　　　　書記官　張　雅　琴